臺灣屏東地方法院民事裁定
111年度消債清字第16號
聲  請  人  
即 債務 人  董勝裕  

代  理  人  蔡明哲律師
相  對  人  
即 債權 人  元大商業銀行股份有限公司


法定代理人  翁健    


相  對  人  
即 債權 人  永豐商業銀行股份有限公司

法定代理人  陳嘉賢  


相  對  人  
即 債權 人  台新國際商業銀行股份有限公司

法定代理人  尚瑞強  


相  對  人  
即 債權 人  良京實業股份有限公司

法定代理人  平川秀一郎



相  對  人  
即 債權 人  滙誠第二資產管理股份有限公司

法定代理人  莊仲沼  


相  對  人  
即 債權 人  凱基商業銀行股份有限公司


法定代理人  魏寶生  


相  對  人  
即 債權 人  國泰世華商業銀行股份有限公司

法定代理人  郭明鑑  


上列當事人聲請消費者債務清理事件，本院裁定如下：
        主  文
聲請人所提如附件一所示之更生方案應予認可。
聲請人在未依更生條件全部履行完畢前，其生活程度應受如附件
二所示之生活限制。
        理  由
一、按債務人有薪資、執行業務所得或其他固定收入，依其收入
    及財產狀況，可認更生方案之條件已盡力清償者，法院應以
    裁定認可更生方案；債務人之財產無清算價值者，以其於更
    生方案履行期間可處分所得總額，扣除自己及依法應受其扶
    養者所必要生活費用後之餘額，逾五分之四已用於清償，視
    為債務人已盡力清償；又法院為認可之裁定時，因更生方案
    履行之必要，對於債務人在未依更生條件全部履行完畢前之
    生活程度，得為相當之限制，消費者債務清理條例（下稱消
    債條例）第64條第1項前段、第64條之1第1項第2款、第62條
    第2項分別定有明文。
二、經查：
㈠、聲請人前聲請更生，經本院以109年度消債更字第61號裁定自
    民國109年11月2日中午12時起開始更生程序。嗣聲請人於更
    生程序進行中之110年1月14日，提出分6年、72期、每期清
    償新臺幣（下同）4,000元、清償總額288,000元之第一次更
    生方案，惟未獲債權人會議可決。聲請人復於110年12月17
    日提出分6年、72期、每期清償5,900元、清償總額424,800
    元之第二次更生方案，然亦未獲債權人會議可決。又本院司
    法事務官於審酌上情後，認依聲請人所提更生方案，難認已
    盡力清償，故簽請本院裁定是否開始清算程序。經本院通知
    聲請人陳述意見，聲請人再提出如附件一所示之更生方案，
    本院遂以111年8月1日屏院惠民元字第111消債清16號函，命
    無擔保及無優先權債權人於文到10日內，以書面確答是否同
    意，逾期不為確答者，即視為同意，惟未獲債權人會議可決
    。上開各情，有聲請人提出之陳報狀暨所載如附件一所示之
    更生方案1份在卷可稽，並經本院調取前開各卷宗查明無訛
    。是以，本件更生方案未經債權人會議可決之事實，首堪認
    定。
㈡、聲請人任職於明徽企業股份有限公司，其110年1月至12月實
    領薪資分別為32,125元、26,035元、33,768元、38,254元、
    34,356元、41,432元、41,071元、37,853元、34,860元、35
    ,527元、33,816元、32,272元，共計421,369元（計算式：3
    2,125＋26,035＋33,768＋38,254＋34,356＋41,432＋41,071＋37,8
    53＋34,860＋35,527＋33,816＋32,272＝421,369），有薪資明細
    表可參。且聲請人107至111年每年領有年節獎金44,111元、
    46,462元、32,489元、29,794元、38,994元，則平均每年年
    節獎金為38,370元（計算式：【44,111＋46,462＋32,489＋29,
    794＋38,994】÷5＝38,370），亦有上開薪資明細表可參。是
    聲請人每月所得應為38,312元（計算式：【421,369＋38,370
    】÷12＝38,312，小數點以下四捨五入，下同）。至聲請人現
    在支出部分，陳稱每月必要支出17,076元，雖未提出全部單
    據供本院審酌，惟與依消債條例第64條之2第1項規定，以11
    1年衛生福利部公告每人每月最低生活費之1.2倍即17,076元
    計算之數額相符，應屬確實。
㈢、另聲請人名下固有坐落屏東縣○○鄉○○段0000地號土地應有部
    分1/36，該土地面積為191.04平方公尺，110年公告土地現
    值為7,000元，以上開公告現值及聲請人應有部分計算，聲
    請人應有部分土地價值為37,147元（計算式：191.04×7,000
    ×1/36＝37,147），且上開土地為道路用地，有土地登記第一
    類謄本、屏東縣佳冬鄉都市計畫土地使用分區證明書可稽；
    另該土地他共有人應有部分1/45亦經本院102年度司執字第4
    3134號清償債務強制執行事件以21,000元為底價進行特別變
    賣，仍無人應買，堪認上開土地無清算價值。本院審酌聲請
    人提出如附件一所示之更生方案，以其於更生方案履行期間
    可處分所得總額2,758,464元（計算式：38,312×72＝2,758,4
    64），扣除必要生活費用共計1,229,472元（計算式：17,07
    6×72＝1,229,472）後，所剩餘額為1,528,992元（計算式：2
    ,758,464－1,229,472＝1,528,992）。而聲請人名下無清算價
    值財產，依消債條例第64條之1第2款規定，須逾4/5即1,223
    ,194元（計算式：1,528,992×4/5＝1,223,194）已用於清償
    ，始足認聲請人已盡力清償，茲聲請人提出之更生方案清償
    總額為1,224,000元，尚高於上開金額，堪認聲請人已盡力
    清償。
㈣、綜上，聲請人既有固定收入，且其所提更生方案核屬公允、
    適當、可行，又查無消債條例第63條、第64條第2項各款所
    定不得裁定認可更生方案之情形。爰依消債條例第64條第1
    項前段規定，不經債權人會議之可決，逕予裁定認可如附件
    一所示之更生方案，並依消債條例第62條第2項規定，就聲
    請人在未依更生條件全部履行完畢前之生活程度，為如附件
    二所示相當程度之生活限制。至債權人雖建請本院於附件一
    所示更生方案加註：「如一期不履行，視為喪失期限利益，
    縱其他期數未屆清償期，視為全部到期」之類此文字等語，
    然消債條例並未設計準用民法第318條規定之橋樑條款，且
    本件認可更生方案之裁定與法院命為分期給付之判決，性質
    容有未同。蓋消債條例之立法目的在使債務人有重建復甦之
    機會，倘債務人未依認可之更生方案履行債務，債權人得依
    消債條例第74條規定，以該更生方案及法院之認可裁定為執
    行名義，嗣後債務人若因此聲請清算，法院末得依消債條例
    第133、134條規定審酌是否裁定債務人免責。準此，消債條
    例並無準用或類推適用民法第318條規定之餘地，故本件多
    數債權人上開所請，與本院此部分說明未符，尚難憑採，附
    此敘明。
三、依首開規定，裁定如主文。
中　　華　　民　　國　　111 　年　　12　　月　　5 　　日
                  民事庭  法　官　曾吉雄
上為正本係照原本作成。
如不服本裁定，應於裁定送達後10日內，以書狀向本院提出抗告
，並繳納抗告費新臺幣1千元。
中　　華　　民　　國　　111 　年　　12　　月　　 5　　日
  　                      書記官　鄭美雀
附件一：
㈠清償期間及分期清償方法：
  自聲請人收受認可裁定確定證明書之翌月起6年，以每一個月
  為一期，共計清償72期。
㈡清償之金額及成數：
  每期清償17,001元（聲請人原載17,000元，因進位有1元誤差
  ）。依本方案所定總清償金額為1,224,072元（聲請人原載1,2
  24,000元，惟每期清償額因進位變為17,001元，故清償總額變
  為1,224,072元），清償成數為無擔保及無優先債權總額之35.
  89％（四捨五入後取至小數點下第二位）。
㈢給付方式：
  由聲請人於收受認可裁定確定證明書之翌月，於每月15日前（
  遇假日順延至次上班日），依更生方案所示之每期清償額，分
  別給付給各債權人。依據消債條例第67條第2項規定，聲請人
  得以書面，請求最大債權金融機構統一辦理收款及撥付款項作
  業，請聲請人於收受本裁定確定證明書後，於匯款前向最大債
  權金融機構洽詢，辦理相關手續。（非金融機構之債權人，如
  資產管理公司、民間債權人等，仍需聲請人自行聯繫履行方式
  ）
㈣無擔保及無優先權債權人債權比例及清償額：　　　　　　　
債 權 人 名 稱 債權金額（新臺幣/元） 債權比例（依債權表記載） 每期清償額（新臺幣/元） 清償總額（新臺幣/元） 元大商業銀行股份有限公司 182,299元 5.35％ 910元 65,520元 永豐商業銀行股份有限公司 1,245,238元 36.51％ 6,207元 446,904元 台新國際商業銀行股份有限公司 238,482元 6.99％ 1,188元 85,536元 良京實業股份有限公司 584,877元 17.15％ 2,916元 209,952元 滙誠第二資產管理股份有限公司 588,804元 17.26％ 2,934元 211,248元 凱基商業銀行股份有限公司 500,526元 14.68％ 2,496元 179,712元 國泰世華商業銀行股份有限公司 70,293元 2.06％ 350元 25,200元 加      總 3,410,519元 100％ 17,001元 1,224,072元 清  償  成  數 35.89％（四捨五入後取至小數點下二位）     
附件二：
准許更生之債務人，未依更生條件完全履行完畢前，應受下列之
生活限制：
一、不得為奢靡浪費之消費活動。
二、不得為賭博或為其他投機行為。
三、不得為不動產之處分或受讓。
四、不得為金錢借貸之行為。
五、不得搭乘計程車、高速鐵路及航空器，但因公務所需且由公
    費支付者不在此限。
六、不得從事國外遊學或出國旅遊等消費行為。
七、不得投資金融商品（例如股票、基金等）。
八、不得從事逾越通常生活程度之贈與。
九、每月應製作收入支出帳目。